臺灣臺中地方法院刑事判決
110年度易字第1368號
公  訴  人  臺灣臺中地方檢察署檢察官
被      告  BUI NGOC HOANG （中文名：裴玉黃，越南籍）





上列被告因毀損案件，經檢察官提起公訴（110年度偵字第10384
號），本院判決如下：
    主    文
BUI NGOC HOANG犯毀損他人物品罪，處拘役參拾日，如易科罰金
，以新臺幣壹仟元折算壹日。
    犯罪事實
一、BUI NGOC HOANG於民國109年11月20日6時7分許，至臺中市○
    ○區○○路0段000號之天台砂石場，見楊忠諺駕駛楊國宏所有
    之車牌號碼000-0000號自用小客車搭載真實姓名、年籍不詳
    、綽號阿朋、阿雄等越南籍友人到場向其催討債務，竟基於
    毀損之接續犯意，撿拾地上之石頭朝上開車輛丟擲2次，而
    毀損上開車輛之車窗、烤漆，足生損害於楊國宏。
二、案經楊國宏訴由臺中市警察局大雅分局報告臺灣臺中地方檢
    察署檢察官偵查起訴。
    理    由
一、證據能力部分：
  ㈠按被告以外之人於審判外之言詞或書面陳述，除法律有規定
    者外，不得作為證據，刑事訴訟法第159條第1項固有明文。
    惟被告以外之人於審判外之陳述，雖不符同法第159條之1至
    第159之4之規定，而經當事人於審判程序同意作為證據，法
    院審酌該言詞陳述或書面陳述作成時之情況，認為適當者，
    亦得為證據，同法第159條之5第1項亦有明文。本判決所引
    用被告以外之人於審判外之言詞或書面陳述，對被告BUI NG
    OC HOANG而言，性質上屬傳聞證據，且被告已知悉有刑事訴
    訟法第159條第1項之情形，並表示同意作為證據（見本院卷
    第33頁），本院審酌上開證據作成時之情況，尚無違法取證
    或不當之情形，以之作為證據應屬適當，依刑事訴訟法第15
    9條之5第1項規定，應認本案後述所引之傳聞證據，有證據
    能力。
  ㈡傳聞法則乃對於被告以外之人於審判外之言詞或書面陳述而
    為之規範。本判決以下引用之非供述證據，無刑事訴訟法第
    159條第1項規定傳聞法則之適用，因與本案待證事實具有關
    聯性，且無證據證明係公務員違法取得之物，依法自得作為
    證據。
二、認定犯罪事實所憑之證據及理由：
    訊據被告固坦承有於上揭時間、地點，持石頭丟擲上開車輛
    等情，惟矢口否認有何毀損犯行，辯稱：當時該車上的人有
    朝我的眼睛噴辣椒水，我眼睛看不到，我有把東西丟到前方
    ，但我不是故意的，我拿石頭丟是為了要自保云云。然查：
  ㈠被告於上揭時間、地點，持石頭丟擲上開車輛，致該車車窗
    及烤漆遭毀損等情，業據被告於警詢、偵查、本院準備程序
    及審理中均坦承不諱（見偵卷第31-36頁、第97-99頁、本院
    卷第33-35頁、第70頁），核與證人楊忠諺於警詢及本院審
    理中之證述相符（見偵卷第55-56頁、本院卷第61-65頁），
    並有車損照片10張、現場監視器畫面翻拍照片及本院勘驗筆
    錄在卷可佐（見偵卷第65-69頁、第63頁、本院卷第34頁）
    ，此部分之事實足堪認定。
  ㈡次查，經本院勘驗現場監視器畫面，明確可見被告撿拾地上
    石頭，朝該車丟擲2次等情，並製有勘驗筆錄1紙在卷足憑，
    顯然係針對該車丟擲，其辯稱並無犯罪故意云云，並不足採
    。且上開畫面均未見被告所辯車上的人朝其噴灑辣椒水之情
    ，卷內亦無其他證據足以佐證，殊難採信。又縱使如被告所
    辯有在上開監視器畫面外已遭對方噴灑辣椒水，至被告持石
    頭丟擲該車時，此不法侵害顯然已經結束，亦不能主張正當
    防衛，此部分所辯亦不足採。
  ㈢按當事人、代理人、辯護人或輔佐人聲請調查之證據，法院
    認為不必要者，得以裁定駁回之。刑事訴訟法第163條之2第
    1項定有明文。查，被告於本院審理中稱：我希望我太太及
    我同公司的同事阿權來作證，證明我是被對方攻擊的，當時
    他們雖然沒有看到我被對方噴辣椒水，但他們有看到對方下
    車拿著木棍及刀子進到我宿舍內打開冰箱拿東西出來吃等語
    （見本院卷第68頁），然被告所稱對方下車拿著木棍及刀子
    進入其宿舍內等情，因查無其他證據佐證，業經檢察官為不
    起訴處分，此有不起訴處分書1紙在卷可憑（見偵卷第111-1
    12頁），且此部分之事實均係另案犯罪事實，與本案並無關
    連，認無調查之必要，此部分證據調查之聲請應予駁回。
  ㈣綜上所述，本案事證明確，應依法論科。
三、論罪科刑：
  ㈠核被告所為，係犯刑法第354條之毀損他人物品罪。
  ㈡被告於密切接近之時間，在同一地點，朝同一車輛丟擲石頭2
    次之行為，各次行為之獨立性薄弱，難以強行分離，應論以
    接續之一罪。
  ㈢爰以行為人之責任為基礎，審酌被告不循正當管道解決糾紛
    ，竟撿拾石頭朝告訴人楊國宏所有之車輛丟擲，致該車車窗
    及烤漆毀損之犯罪手段、所生損害，及被告始終未坦承犯行
    ，亦未賠償告訴人所受損害，犯後態度上無從為有利於被告
    之認定，兼衡其先前未有其他犯罪紀錄之素行，此有臺灣高
    等法院被告前案紀錄表在卷可憑，及被告於本院審理中自陳
    高中畢業之智識程度、在工廠工作之生活狀況等一切情狀，
    量處如主文所示之刑，並諭知易科罰金之折算標準。
據上論斷，應依刑事訴訟法第299條第1項前段，刑法第354條、
第41條第1項前段，刑法施行法第1條之1第1項，判決如主文。
本案經檢察官楊順淑提起公訴，檢察官葉芳如、李濂到庭執行職
務。
中　　華　　民　　國　　110 　年　　11　　月　　4 　　日
                  刑事第六庭  審判長法  官  柯志民
                                    法  官  蔡逸蓉
                                    法  官  陳昱翔
以上正本證明與原本無異。
如不服本判決應於收受判決後20日內向本院提出上訴書狀，並應
敘述具體理由；其未敘述上訴理由者，應於上訴期間屆滿後20日
內向本院補提理由書（均須按他造當事人之人數附繕本）「切勿
逕送上級法院」。
告訴人或被害人如不服判決，應備理由具狀向檢察官請求上訴，
上訴期間之計算，以檢察官收受判決正本之日起算。 
                                    書記官  陳筱惠
中　　華　　民　　國　　110 　年　　11　　月　　4 　　日
附錄論罪科刑法條
刑法第354條
毀棄、損壞前二條以外之他人之物或致令不堪用，足以生損害於
公眾或他人者，處2年以下有期徒刑、拘役或1萬5千元以下罰金
。